臺灣雲林地方法院刑事判決　　　　　　　 96年度易字第196號
公　訴　人　臺灣雲林地方法院檢察署檢察官
被　　　告　甲○○
上列被告因竊盜案件，經檢察官提起公訴（96年度偵字第1919號
），被告於準備程序中就被訴事實為有罪之陳述，受命法官於聽
取當事人之意見後，本院合議庭裁定改由受命法官獨任以簡式審
判程序審理，判決如下：
    主  文
甲○○攜帶兇器竊盜未遂，累犯，處有期徒刑柒月。扣案之T 型
起子、扳手各貳支、銼刀、刮刀、尖嘴鉗、手電筒各壹支、磁鐵
壹個及附夾線燈組壹件均沒收。
    犯罪事實及理由
壹、程序事項：
    被告甲○○所犯為死刑、無期徒刑、最輕本刑為3 年以上有
    期徒刑之罪或高等法院管轄第一審案件以外之案件，而於本
    院準備程序進行中，被告就被訴事實為有罪之陳述，經法官
    告知簡式審判程序之旨，並聽取公訴人及被告之意見後，經
    本院合議庭裁定由受命法官獨任進行簡式審判程序，合先敘
    明。
貳、實體事項：
一、構成犯罪事實：
    甲○○前於民國91年間因違反毒品危害防制條例案件，經本
    院於92年1 月23日，以91年度易字第551 號判處有期徒刑6
    月，於92年2 月17日確定；又於92年間因違反毒品危害防制
    條例案件，經本院於93年1 月12日，以93年度虎簡字第10號
    判處有期徒刑6 月確定；又於93年間因竊盜等案件，經本院
    於93年10月15日，以93年度簡字第127 號判處應執行有期徒
    刑5 月，經本院管轄之第二審駁回上訴，於94年1 月13日確
    定；3 罪接續執行，甫於94年11月23日假釋期滿未經撤銷，
    其未執行之刑，以已執行論。詎仍不知悔改，基於為自己不
    法所有之意圖，於96年4 月8 日凌晨3 時40分許，攜帶其所
    有之手電筒1 支、磁鐵1 個、附夾線燈組1 件，及客觀上足
    以對人之生命、身體、安全構成威脅，具有危險性之T 型起
    子、扳手各2 支、銼刀、刮刀、尖嘴鉗各1 支等兇器，前往
    乙○○位在雲林縣莿桐鄉大美村大美10-4號住處，見四下無
    人，有機可乘，乃在乙○○上開住處後方，以T 型起子插入
    電門，著手竊取乙○○置放該處車牌號碼OB-9656 號水肥工
    程車，嗣甲○○發動引擎之際，即為乙○○當場發現，旋報
    警逮捕而未遂，並當場扣得甲○○所有之T 型起子、扳手各
    2 支、銼刀、刮刀、尖嘴鉗、手電筒各1 支、磁鐵1 個及附
    夾線燈組1 件。
二、認定犯罪事實所憑之證據及理由：
    (一)被害人乙○○於警詢時之指述。
    (二)贓物認領保管單1 份。
    (三)雲林縣警察局斗六分局扣押筆錄1 份。
    (四)現場照片4 張。
    (五)車牌號碼OB-9656號水肥工程車之車籍資料1 份。
    (六)T 型起子、扳手各2 支、銼刀、刮刀、尖嘴鉗、手電筒各
      1 支、磁鐵1 個及附夾線燈組1 件扣案。
    (七)被告甲○○於警詢、偵查及本院審理時之自白，且與上開
      積極證據相符，應可採信。
    (八)綜上所述，本件事證明確，被告犯行應堪認定。
三、論罪科刑之理由：
    (一)按刑法第321 條第1 項第3 款之攜帶兇器竊盜罪，係以行
      為人攜帶兇器竊盜為其加重條件，此所謂兇器，其種類並
      無限制，凡客觀上足以對人之生命、身體、安全構成威脅
      ，具有危險性之兇器均屬之，且只須行竊時攜帶此種具有
      危險性之兇器為已足，並不以攜帶之初有行兇之意圖為必
      要（最高法院79年臺上字第5253號判例參照）。再查扣案
      之T 型起子2 支，把手部分均為塑膠材質，前端部分均為
      鐵質，尖端呈扁平狀，1 支長20.5公分，1 支長26公分；
      扳手2 支，均為鐵質，2 支長均為13公分；銼刀1 支，整
      支均為鐵質，份量沈重，前端呈扁平狀，寬2 公分，長18
      公分；刮刀1 支，把手部分為塑膠材質，前端為鐵質，呈
      扁平狀，扁平狀部分寬6 公分，全長為18.5公分；尖嘴鉗
      1 支，把手部分為塑膠材質，前端為鐵質，呈圓錐狀，全
      長16公分等情，業經本院當庭勘驗屬實，若持之攻擊人，
      客觀上顯足以危害他人生命、身體安全，屬具有危險性之
      兇器。又被告雖已著手於竊盜行為之實行，但尚未得手即
      遭查獲，是其犯罪尚屬未遂。核被告甲○○所為，係犯刑
      法第321 條第2 項、第1 項第3 款之攜帶兇器竊盜未遂罪
      。
    (二)被告雖已著手於竊盜行為之實行，惟尚未得手即遭查獲，
      其犯罪尚屬未遂，應依刑法第25條第2 項規定，減輕其刑
      。又被告前於91年間因違反毒品危害防制條例案件，經本
      院於92年1 月23日，以91年度易字第551 號判處有期徒刑
      6 月，於92年2 月17日確定；又於92年間因違反毒品危害
      防制條例案件，經本院於93年1 月12日，以93年度虎簡字
      第10號判處有期徒刑6 月確定；又於93年間因竊盜等案件
      ，經本院於93年10月15日，以93年度簡字第127 號判處應
      執行有期徒刑5 月，經本院管轄之第二審駁回上訴，於94
      年1 月13日確定；3 罪接續執行，甫於94年11月23日假釋
      期滿，其未執行之刑，以已執行論，有臺灣高等法院被告
      前案紀錄表1 份在卷可參，其於前開有期徒刑執行完畢後
      5 年內故意再犯本件有期徒刑以上之罪，為累犯，應依刑
      法第47條第1 項規定，加重其刑，並依法先加後減。
    (三)爰審酌被告前有多次竊盜及毒品前科，素行不良，僅國中
      畢業，教育程度不高，務農，經濟狀況不佳，而被告正值
      青壯，四肢健全，不思以正當途徑獲取利益，竟貪圖一己
      私利，於半夜攜帶大批工具竊取他人財物，雖尚未竊得即
      遭查獲，被害人實際未受有損害，然其行為仍嚴重破壞社
      會秩序，及其犯後坦承犯行，態度良好等一切情狀，量處
      如主文所示之刑，以示懲儆，至檢察官請求對被告量處有
      期徒刑10月，尚嫌過重，併此敘明。
    (四)扣案之T 型起子、扳手各2 支、銼刀、刮刀、尖嘴鉗、手
      電筒各1 支、磁鐵1 個及附夾線燈組1 件均係被告於行竊
      時所攜帶供行竊時使用之物，且屬被告所有，業據被告供
      承在卷，自均應依刑法第38條第1 項第2 款規定宣告沒收
      。
四、適用之法律：
    (一)刑事訴訟法第273條之1 第1 項、第299 條第1 項前段。
    (二)刑法第321 條第2 項、第1 項第3 款、第25條第2 項、第
      47條第1 項、第38條第1 項第2 款。
本案經檢察官廖弼妍到庭執行職務。
中　　華　　民　　國　　96　　年　　5 　　月　　18　　日
                  刑事第三庭   法  官   廖淑華
以上正本證明與原本無異。
如不服本判決，應於判決收受後10日內，向本院提出上訴狀（須
附繕本）。
                               書記官   張菀純
中　　華　　民　　國　　96　　年　　5 　　月　　18　　日
附錄本案論罪科刑法條：
刑法第321條（加重竊盜罪）
犯竊盜罪而有左列情形之一者，處6 月以上、5 年以下有期徒刑
：
一  於夜間侵入住宅或有人居住之建築物、船艦或隱匿其內而犯
之者。
二  毀越門扇、牆垣或其他安全設備而犯之者。
三  攜帶兇器而犯之者。
四  結夥三人以上而犯之者。
五  乘火災、水災或其他災害之際而犯之者。
六  在車站或埠頭而犯之者。
前項之未遂犯罰之。
